臺灣士林地方法院刑事判決　　　　　　　　　　　　　九十二年度訴緝字第一四號
　　公　訴　人　臺灣士林地方法院檢察署檢察官
　　被　　　告　丁○○
　　選任辯護人　翁瑞麟律師
右列被告因偽造文書等案件，經檢察官提起公訴（八十七年度偵字第三六九四號），
本院判決如左：
    主  文
丁○○連續行使偽造私文書，足以生損害於公眾及他人，處有期徒刑伍月，如易科罰
金以佰元折算壹日。偽造請求上訴狀壹份、上訴理由狀壹份、答辯狀貳份（均附於
臺灣高等法院八十七年度交上易字第八九號卷內）上所偽造之「丙○○」印文共肆枚
（每份各壹枚）、偽造答辯狀貳份上所偽造之「丙○○」署押共貳枚（每份各壹枚）
及偽造之「丙○○」印章壹枚均沒收。
其餘被訴詐欺取財部分無罪。
    事  實
一、丁○○前曾於民國七十八年間因盜匪案件，經臺灣士林地方法院以七十八年度訴
    字第六○九號判處有期徒刑八月確定，又於七十九年間因詐欺案件，經本院以七
    十九年度易字第二八八號判處有期徒刑一年確定，嗣經臺灣高等法院以七十九年
    聲字第九九九號裁定應執行有期徒刑八年六月，並經同院以八十年度聲減字第四
    七一六號裁定減為應執行有期徒刑八年三月，於八十三年二月七日縮短刑期假釋
    出獄，刑期至八十七年二月二十五日始期滿（不構成累犯）。緣乙○○於八十六
    年四月九日晚上十時四十分許，駕駛車牌號碼ＣＫ—四○九七號自小客貨車，行
    經臺北市大同區○○○路○段左轉民權西路上臺北橋時，未注意讓沿同市○○○
    路直行由李水木騎乘之車牌號碼ＣＦＷ—九四三號機車，因而閃避不及，其左前
    車頭撞及李水木所駕機車左側，致李水木人車倒地，乙○○竟駕車逃逸，經路人
    報警後將受傷之李水木送醫，仍延至同年月二十二日死亡。丁○○即向乙○○及
    丙○○、甲○○（李水木之妻、女）佯稱自己任職於法務部執行科以取得信任，
    受丙○○、甲○○之委託，於同年五月十五日，與乙○○達成民事和解，由乙○○賠償共新台幣（下同）八十五萬元予李水木家屬，其中六十萬元給付丙○○及
    李水木之子李世彬（均已由丙○○親自收訖）、另二十五萬元（現金十萬元、本
    票十張，每張面額均一萬五千元，共計十五萬元〈發票人：乙○○、受款人：甲○○、票號六九八五一～六九八六○、發票日：八十六年七月十五日至八十七年
    四月十五日止每月十五日〉）約定給付甲○○，由丁○○代收，並分別簽立和解
    書各一份（甲○○部分由丁○○代為簽名蓋印），詎丁○○竟意圖為自己不法之
    所有，將現金十萬元及本票十張均侵占入己，挪為他用，並未轉交甲○○（侵占
    部分未據起訴）。嗣乙○○因經濟困難向丁○○表示欲延期清償本票債務，經丁○○拒絕後，即直接與甲○○聯繫，經甲○○表示未曾收到上述十萬元及十張本
    票，始發覺上情，並拒絕對丁○○給付本票票款。丁○○復對甲○○謊稱有代為
    向乙○○收取本票，但乙○○並未依約兌現，乃徵得甲○○同意向乙○○追討，
    於八十七年一月十四日代理甲○○書寫一封信函寄予乙○○，要求給付賠償金十
    五萬元，乙○○因認為遭丁○○所騙，故置若罔聞，詎丁○○未經丙○○同意，
    為迫使乙○○繼續給付本票票款，竟基於概括犯意，連續於八十七年一月二十日
    、八十七年三月十六日，委託不知情之高秉涵律師冒用丙○○名義撰寫上訴請求
    狀、上訴理由狀，且於同年一月間某日委由不知情之刻章店人員偽刻丙○○之印
    章一枚，並捺蓋於其上，而偽造上訴請求狀、上訴理由狀等私文書，請求臺灣士
    林地方法院檢察署檢察官提起上訴，並於檢察官提起上訴後，向臺灣高等法院呈
    遞上訴理由狀而行使之；復於同年三月二十三日、三十日，先後冒用丙○○名義
    親自撰寫答辯狀，並捺蓋前述偽造之丙○○印章，而偽造答辯狀私文書呈遞臺灣
    高等法院而行使，均足以生損害於丙○○、乙○○、臺灣士林地方法院檢察署檢
    察官受理上訴請求及臺灣高等法院審理案件之正確性。
二、案經乙○○訴請臺灣士林地方法院檢察署檢察官偵查起訴。
    理  由
壹、有罪部分
  一、訊據被告固承認受丙○○、甲○○之委託處理與告訴人乙○○和解事宜，惟矢
      口否認其有偽造印章、印文、署押、行使偽造私文書之犯行，辯稱：伊已將十
      萬元及十張本票交予甲○○，惟因告訴人乙○○未按期依約兌現本票金額，甲○○乃將本票交予伊向告訴人求償，後來丙○○得知告訴人未依約給付予甲○○，十分氣憤乃委託伊寫狀紙聲請上訴，並將判決書、印章交付伊，伊始委任
      高秉涵律師撰寫前揭上訴請求狀、上訴理由狀及自行書寫答辯狀並用印，絕無
      偽造印章、署押及行使偽造私文書等情事；且丙○○若未將判決書交予伊，伊
      如何請律師撰寫上訴請求狀云云。惟查：
    (一)右揭犯罪事實，已據告訴人乙○○於偵審中指訴綦詳，核與證人丙○○、甲○○證述情節相符，並有上訴聲請狀、上訴理由狀各一份、答辯狀二份附於臺灣
      高等法院八十三年度交上易字第八九號卷可稽。
    (二)被告於偵查中即八十七年五月十六日所具答辯狀內係陳稱：「被告乾媽丙○○
      於接到過失致死案件，得知乙○○未依約按月給付甲○○款，卻仍獲緩刑之宣
      告，即十分的氣憤不平，即將其判決正本、印章乙枚交付被告，並要求被告再
      為其委託律師聲請上訴。」（見偵查卷第三十頁）云云；至案件繫屬本院，因
      傳拘無著經本院發佈通緝後，於八十九年十一月一日具陳情書改稱：係甲○○
      要求被告代為上訴（見本院九十年他字第五○號卷第一頁）云云；嗣經通緝到
      案後，又訛稱：「‧‧‧丙○○從頭到尾都委任我處理，甲○○說每個月一張
      ，但是乙○○都沒有按期給付，是他們叫我寫狀紙告乙○○，‧‧‧」（見本
      院九十二年三月二十六日訊問筆錄）云云；復分別於九十二年六月二日、同年
      七月二十三日具答辯狀稱：「丙○○於接到過失致死案件，得知乙○○未依約
      按月給付甲○○款，卻仍獲緩刑之宣告，即十分氣憤不平，即將其判決書正本
      交給被告，並要求被告再為其委託律師聲請上訴，丙○○並於接獲臺北高院之
      傳票通知後，再將傳票交給被告請求被告為其委託律師撰寫上訴理由狀。」、
      「‧‧‧由於甲○○母女很生氣，拿士林地方法院判決書找被告看，託被告請
      律師聲請上訴高院，律師費用都由被告所付。‧‧‧」（均附於本院卷）云云
      ，嗣經再度通緝到案，又謊稱：「是甲○○委託我叫律師寫狀紙，‧‧‧」（
      見本院九十二年十一月二十五日訊問筆錄）云云，迄本院審理時供稱：「‧‧
      ‧是後來接到判決書時，甲○○認為乙○○未付本票金額，所以要提起上訴，
      要我找律師寫上訴狀，‧‧‧上訴狀的印章是甲○○拿來蓋的，‧‧‧判決書
      是甲○○從丙○○那邊拿給我，叫我上訴，丙○○印章也是甲○○交給我，‧
      ‧‧」、「‧‧‧是他媽媽（按指丙○○）將印章拿到檳榔攤給甲○○的，‧
      ‧‧」（見本院九十二年十二月十五日、九十三年一月九日審判筆錄）云云，
      前後所述矛盾不一，已難輕信。
    (三)證人丙○○、甲○○於偵審中均一致證稱：雖曾委託被告代為處理與告訴人乙○○和解事宜，然絕未要求被告聲請檢察官提起上訴，該上訴聲請狀、上訴理
      由狀及答辯狀內之丙○○印文，係被告偽刻印章所捺蓋，丙○○只有一顆印章
      ，並無該印章（參見偵查卷第三十四頁、臺灣高等法院八十七年交上易字第八
      九號卷第二十二頁反面、第六十五頁反面、第六十六頁反面、本院八十七年度
      訴字第六七一號卷第四十八頁反面、第四十九頁、本院九十二年五月七日、同
      年六月五日訊問筆錄）等語，且觀諸卷附乙○○與丙○○和解書、撤回告訴狀
      、送達回證所捺蓋之丙○○印文及丙○○於本院訊問時所捺蓋印文，顯示均為
      相同之篆體印文，未見有他枚印章之印文，與上訴聲請狀、上訴理由狀及答辯
      狀內之丙○○楷體印文絕然不同，足證該枚楷體印章應是被告利用不知情之刻
      章店人員所偽刻無誤。且被告供稱將上訴聲請狀持至甲○○檳榔攤處（近丙○○住處）由甲○○交付印章用印後始郵寄等情，惟業經證人甲○○所否認（見
      本院九十三年一月二十九日審判筆錄），已難信為真實，況倘丙○○確有委託
      被告聲請檢察官上訴，捺用該枚篆體印章足已，何須另刻用印章使用？被告所
      辯顯與常情有悖，不足採信。
    (四)又證人甲○○雖於本院審理時證稱：「我的錢沒有拿到，我才叫被告幫我上訴
      。」（見本院九十三年一月二十九日審判筆錄）等語，惟亦結證稱：並未以其
      母親丙○○名義聲請上訴（見本院九十二年六月五日訊問筆錄）、「（問：你
      知否上訴時，是以你母親名義上訴？）是用我的名義上訴，因為我母親錢已經
      拿到了。‧‧‧被告說要幫我討，說乙○○有開本票在他那裡，他沒有說要如
      何去討錢，‧‧‧因為被告與乙○○有在聯絡，所以我拜託被告去找乙○○要
      錢‧‧‧我跟法官說我不知道上訴，我只是叫被告處理錢的事情。‧‧‧（問
      ：事後未拿到錢，你跟被告說要告可以再告，你母親知否？）不知道。（問：
      你有無跟你母親說乙○○沒有給你錢，要他再提起上訴？）沒有。」（見本院
      九十三年一月二十九日審判筆錄）等語，是證人所稱要求被告幫伊提起上訴等
      語，意指請被告循法律途徑要求乙○○給付票款，亦無同意被告以其母親丙○○名義上訴。且丙○○既已取得和解金六十萬元，並具狀撤回對乙○○之告訴
      ，衡情應無上訴之必要，被告雖受甲○○委託向乙○○請求給付票款，自應循
      民事救濟途徑解決，竟未經丙○○授權，擅自委請律師以丙○○名義具狀聲請
      檢察官上訴及撰寫上訴理由狀、答辯狀等，其偽造上述私文書並持以行使之犯
      行，彰彰明甚。
    (五)至被告雖辯以丙○○若未將判決書交予伊，伊如何請律師撰寫上訴請求狀乙節
      ，經查證人丙○○證稱：確實有將判決書交給被告，被告要什麼資料都給他，
      不知乙○○有另外賠償甲○○二十五萬元（參見臺灣高等法院八十七年度交上
      易字第六十六頁反面、本院九十二年五月七日訊問筆錄）等語，證人甲○○於
      偵查中亦證稱：「丁○○騙我母親說要幫我領保險金，我母親才將判決書等資
      料交給丁○○」（見偵查卷第三十四頁反面）等語，足見證人丙○○、甲○○
      均未否認判決書交給被告乙情，惟係供申領保險金之用，絕非要被告聲請檢察
      官上訴，被告所辯與事實不符。
    (六)綜上所陳，甲○○雖曾委請被告向乙○○追討票款，並未要求以其母親丙○○
      名義聲請上訴，丙○○亦無請被告聲請上訴之舉，而參以證人甲○○於臺灣高
      等法院八十七年度交上易字第八九號案件審理時證稱：「（問：被告〈按指乙○○〉有要另外給你二十五萬元？）是丁○○跟被告說的，我都不知，是事後
      被告說問我有沒拿到十萬，我說沒有，我什麼也不知。（問：你本票有沒拿到
      ？）沒有。」（見該案卷第六十五頁反面）、「我沒告乙○○。」（見該案卷
      第六十六頁）等語，顯見事後乙○○發覺有異，乃與甲○○取得聯絡，因此瞭
      解被告侵吞十萬元現金及本票十張之事實，拒絕再給付票款，被告為逼使乙○○給付，始出此下策，其前開所辯，要屬卸責之詞，洵無可採。本件事證已臻
      明確，其犯行堪以認定，應依法論科。
  二、被告明知丙○○並無聲請檢察官提起上訴之意，竟利用不知情之高秉涵律師以
      丙○○名義偽造上訴請求狀、上訴理由狀及親筆書寫偽造答辯狀等，並捺蓋其
      利用不知情之某刻章店人員所偽刻之丙○○印章及於答辯狀上偽造丙○○署押
      後，郵寄臺灣士林地方法院檢察署檢察官、臺灣高等法院而行使之，自足以生
      損害於丙○○、乙○○、臺灣士林地方法院檢察署檢察官受理上訴請求及臺灣
      高等法院審理案件之正確性。核其所為，係犯刑法第二百十六條、第二百十條
      之行使偽造私文書罪。其偽造上訴聲請狀、上訴理由狀及答辯狀後進而行使，
      偽造之低度行為應為行使之高度行為所吸收；偽造印章、印文、署押後，用以
      偽造私文書，其偽造印章、印文、署押之行為係偽造私文書之部分行為，均不
      另論罪，公訴人認應另論以刑法第二百十七條之罪，尚有未洽，併予指明。被
      告利用不知情之刻章店人員偽刻印章及委請不知情之高秉涵律師撰寫上訴聲請
      狀、上訴理由狀，均為間接正犯。被告先後多次行使偽造私文書犯行，時間緊
      接，方法相同，觸犯構成要件相同之罪，顯係基於概括犯意為之，為連續犯，
      爰依刑法第五十六條之規定以一罪論，並加重其刑。又公訴人起訴事實雖未敘
      及被告行使偽造上訴理由狀、答辯狀私文書之犯行，然該部份事實與公訴人起
      訴之犯罪事實既具有連續犯之裁判上一罪關係，應為起訴效力所及，本院自應
      併予審究，附此敘明。爰審酌被告素行不佳，前因盜匪、詐欺案件假釋期間內
      ，再度涉犯本案，其圖謀侵占乙○○給付甲○○賠償款之犯罪動機、目的、手
      段、所生之危害，及犯罪後猶飾詞圖卸尚無悔意等一切情狀，量處如主文所示
      之刑，以示懲儆。末查被告犯罪後，刑法第四十一條業於九十年一月四日經立
      法院修正通過為：「犯最重本刑為五年以下有期徒刑以下之刑之罪，而受六個
      月以下有期徒刑或拘役之宣告，因身體、教育、職業或家庭之關係或其他正當
      事由，執行顯有困難者，得以一元以上三元以下折算一日，易科罰金。但確因
      不執行所宣告之刑，難收矯正之效，或難以維持法秩序者，不在此限。併合處
      罰之數罪，均有前項情形，其應執行之刑逾六月者，亦同。」，並於同年一月
      十日經總統公布，於同年一月十二日生效，舊法原規定「犯最重本刑為三年以
      下有期徒刑以下之刑之罪，而受六月以下有期徒刑或拘役之宣告，因身體、教
      育、職業、家庭之關係，執行顯有困難者，得易科罰金」，惟因易科罰金係關
      於執行之事項，與罪刑之輕重問題無涉，尚不生新舊法律適用之比較問題，本
      件應尊重上開有關易科罰金規定所制定新法之精神，適用新修正之規定，對被
      告前開所宣告之刑，併予諭知易科罰金之折算標準。又被告所偽刻「丙○○」
      印章一枚，雖未扣案，亦無證據證明業已滅失，仍應依法宣告沒收。至前開偽
      造之上訴聲請狀、上訴理由狀、答辯狀，均已提出臺灣士林地方法院檢察署及
      臺灣高等法院而行使，並已附卷存查，非被告所有之物，惟其上偽造之「丙○○」印文共四枚（每份各一枚）及答辯狀上偽造之丙○○署押共二枚（每份各
      一枚），均不論屬於犯人與否，爰依刑法第二百十九條規定諭知沒收。
  三、公訴意旨另略以：被告丁○○復佯為告訴人乙○○與甲○○調解，向告訴人偽
      稱受甲○○之委託，未經甲○○同意，即擅自以其名義在和解書上偽造甲○○
      之署押，並以偽刻之甲○○印章捺蓋於其上，足以生損害於甲○○。另意圖為
      自己不法之所有，於八十七年一月十四日，偽造甲○○名義之信函寄予告訴人
      ，已將請求檢察官提起上訴為挾，恐嚇乙○○給付上開票款，經乙○○拒絕而
      未遂，因認被告此部分亦涉有刑法第二百十條之偽造私文書、第二百十七條之
      偽造印章、印文、署押及第三百四十六條第三項、第一項之恐嚇取財未遂等罪
      嫌云云。然查：
    (一)按刑法第二百十條之偽造文書，以無制作權人冒用他人名義而制作該文書為要
      件之一，如果行為人基於他人之授權委託，即不能謂無制作權，自不成立該條
      之罪；如行為人對於此種文書，本有制作之權，縱令其不應制作而制作，或製
      作內容為虛偽，亦無偽造之可言，最高法院四十七年臺上字第二二六號、二十
      四年上字第五四五八號、三十一年上字第二一二四號判例分別著有明文。證人
      甲○○於本院審理時證稱：「（問：你是否委託丁○○幫你跟乙○○協調和解
      的事宜？）是，我跟我母親委託丁○○。‧‧‧（問：你是否同意丁○○以你
      的名字及印章簽和解書？）是，‧‧‧」（見本院九十二年六月五日訊問筆錄
      ）、「（問：你是否同意被告代表你向乙○○談二十萬元的事情？）他處理好
      才跟我說，他跟我說時，我說好，‧‧‧我父親是三月三日出車禍住院，被告
      就有跟我說要為我處理和解的事。」（見本院九十三年一月二十九日審判筆錄
      ）等語，足證甲○○確實有委任被告洽談和解事宜，甲○○既概括授權被告處
      理，揆諸上開說明，難認被告以甲○○名義簽立和解書、蓋用甲○○印章及書
      立甲○○署押於其上，有何偽造私文書、印章、印文、署押之犯行。
    (二)次按刑法第三百四十六條之恐嚇，係指以將來之害惡通知被害人，使其生畏怖
      心之謂，若僅以債務關係，謂如不履行債務，行將以訴求之，則與恐嚇之意義
      不符，不能律以該條之罪，最高法院二十九年上字第二一四二號判例意旨參照
      。查甲○○確實有委託被告向乙○○催討票款，已如前述，而甲○○既授權被
      告與告訴人簽立和解書，自已取得該本票債權。依卷附該信函內容，係以甲○○為署名寄信人，旨為要求告訴人給付和解金額十五萬元，否則將委託被告代
      為提起上訴，依上述判例意旨，被告此部分行為顯與行使偽造私文書及恐嚇取
      財之構成要件有間。
    (三)綜上，檢察官所舉證據不能證明被告此部分犯罪，原應為無罪之諭知，惟公訴
      意旨認此部分與前開有罪部分有連續犯及牽連犯之裁判上一罪關係，爰不另為
      無罪之諭知，併予敘明。
貳、無罪部分
  一、公訴意旨另略以：被告丁○○意圖為自己不法之所有，於八十六年五月十五日
      ，謊稱自己任職於法務部，利用告訴人乙○○於八十六年四月九日因車禍過失
      致李水木死亡案件，佯為告訴人與丙○○、甲○○調解，向告訴人偽稱受甲○○及丙○○之委託，並於和解書上偽造甲○○之署押並以偽刻之甲○○印章蓋
      章於其上，持以向告訴人索取和解金十萬元及本票十張，使告訴人陷於錯誤而
      交付上開金錢與本票，而侵吞入己。因認被告尚涉有刑法第三百三十九條第一
      項之詐欺取財罪嫌。
  二、本件公訴人認被告丁○○涉有右揭犯行，無非係以告訴人乙○○之指訴、證人
      甲○○之證詞，以及乙○○、甲○○八十六年五月十五日和解書一份在卷可資
      佐證，為其主要論據。訊據被告則堅決否認有何詐欺取財犯行，辯稱：伊確實
      受甲○○委託洽談和解事宜，並已將十萬元及十張本票交予甲○○等語。
  三、按犯罪事實應依證據認定之，無證據不得推定其犯罪事實。又不能證明被告犯
      罪者，應諭知無罪之判決，刑事訴訟法第一百五十四條第二項、第三百零一條
      第一項分別定有明文。另按事實之認定，應憑證據，如未能發現相當證據，或
      證據不足以證明，自不能以推測或擬制之方法，為裁判基礎；且被告否認犯罪
      事實所持之辯解，縱屬不能成立，仍非有積極證據足以證明其犯罪行為，不能
      遽為有罪之證明；檢察官就被告犯罪事實，應負舉證責任，並指出證明之方法
      ，倘其所提出之證據，不足為被告有罪之積極證明，或其指出證明之方法，無
      從說服法院以形成被告有罪之心證，基於無罪推定之原則，自應為被告無罪判
      決之諭知，最高法院三十年度上字第一八三一號判例、四十年臺上字第八六號
      判例、九十二年臺上字第一二八號判例分別著有明文可資參照。又刑法第三百
  三十九條第一項詐欺罪之成立，以意圖為自己或第三人不法之所有，以詐術使
      人將本人或第三人之物交付為要件，若行為人所用方法，不能認為詐術，亦不
      致使人陷於錯誤，則不得據以該罪相繩，亦經最高法院四十六年臺上字第二六
      ○判例闡述甚明。
  四、經查：被告確實經甲○○授權與告訴人乙○○協商和解乙情，已據證人甲○○
      到庭結證屬實，詳如前述，則雙方簽立和解書，告訴人同意給付甲○○二十五
      萬元，將十萬元現金及十張本票交付被告收受，即與詐欺取財罪之構成要件有
      悖。雖告訴人即證人甲○○均指稱被告收取十萬元現金及十張本票後，並未轉
      交甲○○，惟亦屬是否涉及刑法第三百三十五條第一項之侵占罪嫌，與詐欺取
      財罪無涉。又按刑法上之詐欺罪與侵占罪，雖同屬侵害財產法益之犯罪，然侵
      占罪係以行為人先持有他人之物，嗣變易其原來之持有意思而為不法所有之意
      思，予以侵占為構成要件；而詐欺罪係以行為人原未持有他人之物，因意圖不
      法所有，施用詐術手段使人陷於錯誤而交付財物為構成要件。兩者在行為人犯
      罪過程中，何時起意犯罪及其犯罪之方法均有差異，其社會基本事實難謂具有
      同一性。本件檢察官僅就詐欺事實提起公訴，原審審理結果既認為被告之行為
      不成立詐欺罪，自應就起訴之詐欺部分為無罪之判決；被告之行為如涉有侵占
      罪嫌，亦應由檢察官另行起訴，法院始得加以裁判，最高法院八十六年度台非
      字第三四三號、八十六年度臺上字第五一一○號判決意旨可資參酌。是公訴人
      於論告時逕為變更起訴法條為刑法第三百三十五條，與法即有未合，附此敘明
      。縱上所述，公訴人所舉之證據，無法證明被告涉犯詐欺取財罪，既不能證明
      被告此部分犯罪，依法即應諭知無罪之判決，以免冤抑。
  五、至證人甲○○堅稱並未收到乙○○所給付之十萬元現金及上開十張本票，被告
      是否涉嫌侵占罪嫌，宜由檢察官另為適法之處理。
據上論斷，應依刑事訴訟法第二百九十九條第一項前段、第三百零一條第一項，刑法
第五十六條、第二百十六條、第二百十條、第二百十九條、第四十一條第一項，罰金
罰鍰提高標準條例第二條，判決如主文。
本案經檢察官簡志龍到庭執行職務
中      華      民      國    九十三    年      二      月     十三     日
                                  臺灣士林地方法院刑事第六庭
                                      審判長法  官  趙  文  卿
                                            法  官  彭  洪  媛
                                            法  官  李  昆  霖
右正本證明與原本無異。
如不服本判決，應於判決送達後十日內，向本院提出上訴狀。
                                            書記官  李  佩  真
中      華      民      國    九十三    年      二      月     十六     日
附錄本判決論罪科刑依據之法條：
刑法第二百十六條：
  行使第二百十條至第二百十五條之文書者，依偽造、變造文書或登載不實事項或使
  登載不實事項之規定處斷。
刑法第二百十條：
  偽造、變造私文書，足以生損害於公眾或他人者，處五年以下有期徒刑。
刑法第二百十九條：
  偽造之印章、印文或署押，不問屬於犯人與否，沒收之。
